【裁判字號】    90,易,1812
【裁判日期】    900619
【裁判案由】    賭博
【裁判全文】
臺灣高雄地方法院刑事判決                          九十年度易字第一八一二號
    公  訴  人  臺灣高雄地方法院檢察署檢察官
    被      告  亥○○
    被      告  子○○
    被      告  甲○○
    被      告  乙○○
    被      告  丙○○
    被      告  丁○○○
    被      告  戊○○
    被      告  己○○
    被      告  庚○○
    被      告  辛○○
    被    告  丑○○
    被      告  寅○○○
    被      告  卯○○○
    被      告  辰○○○
    被      告  巳○○
    被      告  未○○
    被      告  宇○○○
    被      告  宙○○
    被      告  地○○
右列被告因賭博案件，經檢察官提起公訴（九十年度偵字第四七七一號、第二九三四
號），本院判決如左：
    主  文
亥○○、子○○共同連續意圖營利，供給賭博場所，各處有期徒刑參月，如易科罰金
，以參佰元折算壹日。扣案之天九骨牌貳副、天九紙牌捌副、樸克牌拾壹副、骰子拾
玖副、橡皮圈壹包、無線電手機壹支、塑膠盒肆個、計算機壹台、帳冊參張均沒收。
甲○○、乙○○、戊○○、己○○、辛○○、丑○○、寅○○○、辰○○○、巳○○
、未○○、天○、宇○○○、地○○在公眾得出入之場所賭博財物，各處罰金壹仟元
，如易服勞役，均以參佰元折算壹日。扣案之天九骨牌貳副、天九紙牌捌副、骰子拾
玖副均沒收。
丙○○、庚○○、宙○○、丁○○○、卯○○○均無罪。
    事  實
一、亥○○與子○○共同基於意圖營利之概括犯意，自九十年一月二十八日起至同年
    月二十九日止，由亥○○提供高雄市○○區○○路六十三號十一樓之八之公眾得
    出入之場所，以天九牌、骰子等物為賭具，供不特定人賭博財物，並由日薪新台
    幣（下同）二千元代價受僱於亥○○之子○○持無線電手機擔任把風工作，亥○○並提供其所有之天九牌、骰子等物為賭具，供賭客輪流作莊，其他之人則在旁
    不限金額自由押注，比大小論輸贏之方式賭博財物，以賭客每贏一萬元即由亥○○抽頭一百元以營利；嗣於同年月二十九日二十二時三分許，適有甲○○、乙○○、戊○○、己○○、辛○○、丑○○、寅○○○、辰○○○、巳○○、未○○
    、天○、宇○○○、地○○及其餘賭客壬○○、癸○○、申○○○、酉○○、戌
    ○等人（以上五人另行審結）在該處賭博時，為警當場查獲，並扣得賭具天九骨
    牌二副、天九紙牌八副、樸克牌十一副、骰子十九副及橡皮圈一包、無線電手機
    一支、塑膠盒四個、帳冊三張、計算機一台。
二、案經高雄市政府警察局苓雅分局移送臺灣高雄地方法院檢察署檢察官偵查及自動
    檢舉偵查起訴。
    理  由
壹、有罪部分：
一、訊據被告亥○○等人，除被告乙○○、寅○○○否認有賭博犯行，辯稱沒有賭，
    是警員硬要其承認，不承認就不放們回去云云外，其餘被告亥○○、子○○、甲○○、戊○○、己○○、丑○○、辰○○○、巳○○、未○○、地○○均自白不
    諱，並經證人即當場查獲之員警午○○於本院審理時證述屬實，且互核一致。被
    告乙○○、寅○○○雖於本院審理時否認犯行，然右揭事實業據其等於警訊中自
    白：「以天九牌賭博，每次以新台幣壹仟元輸贏」「賭博是以天九牌作賭具，我
    輸台幣貳佰元」等語明確（見警卷九十年一月三十日調查筆錄）；又被告亥○○
    等人為當場逮捕之現行犯，且被告等人均係在警局之大禮堂內，於長條桌子前一
    字排開，一對一緊鄰著製作筆錄，並無隔離，被告與警員彼此間之問答都可清楚
    聽見，警員沒有要求被告一定要承認，都是依被告回答來製作筆錄等情，亦據證
    人午○○證陳明確，是苟若警員有硬要被告等人均承認，否則不放行之行為，衡
    情同案被告於警訊中均應一致承認犯行乃屬常態，又豈會有同案之被告丙○○、
    丁○○○、卯○○○、宙○○等多人於警訊中仍執意否認之理，是被告乙○○、
    寅○○○事後翻異，空言否認前供，顯係卸責之詞，不足採信；另被告辛○○、
    天○、宇○○○雖未到庭，然業於警訊中供承右揭事實不諱；此外，復有扣案之
    賭博器具天九骨牌二副、天九紙牌八副、樸克牌十一副、骰子十九副及橡皮圈一
    包、無線電手機一支、塑膠盒四個、帳冊三張、計算機一台在卷足資佐證，事證
    明確，被告犯行均堪認定，應予依法論科。
二、核被告亥○○、子○○所為，係犯刑法第二百六十八條之罪。被告甲○○、乙○○、戊○○、己○○、辛○○、丑○○、寅○○○、辰○○○、巳○○、未○○
    、天○、宇○○○、地○○所為，係犯刑法第二百六十六條第一項前段之賭博罪
    。被告亥○○、子○○二人間有犯意聯絡及行為之分擔，均為共同正犯；又其二
    人先後多次犯行，時間緊接，方法相同，所犯係構成要件相同之罪名，顯係出於
    概括之犯意為之，為連續犯，均應依刑法第五十六條之規定論以一罪，並加重其
    刑。爰審酌被告犯罪之動機、目的、手段、犯罪所生之危害，及犯後態度良好等
    一切情狀，各量處如主文所示之刑，並就有期徒刑及罰金分別諭知易科罰金或易
    服勞役之折算標準，以資懲儆。扣案之天九骨牌二副、天九紙牌八副、骰子十九
    副為當場賭博之器具暨被告亥○○所有供犯罪所用之物，無線電手機一支及橡皮
    圈一包、塑膠盒四個、帳冊三張、計算機一台各為被告子○○、亥○○所有供犯
    罪所用之物，另樸克牌十一副為被告亥○○所有預備供犯罪所用之物，業據被告
    亥○○、子○○供承在卷，分別依刑法第二百六十六條第二項、第三十八條第一
    項第二款之規定宣告沒收。至扣案之賭資九十四萬六千元為係自被告地○○身上
    起出，並非在賭桌上查獲等節，除據被告地○○供述為其先前所收得之會款，不
    是賭資等語在卷外，並經證人午○○證陳明確，復無其他證據足資證明係供被告
    地○○犯罪所用或所得之物，爰不併予沒收，附此敘明。
貳、無罪部分：
一、公訴意旨略以：被告丙○○、庚○○、宙○○、丁○○○及卯○○○於前揭時地
    賭博財物，因認被告等涉犯刑法第二百六十六條第一項賭博罪嫌。按犯罪事實應
    依證據認定之，無證據不得推定其犯罪事實，刑事訴訟法第一百五十四條定有明
    文。又認定不利於被告之事實，須依積極證據，苟積極證據不足為不利於被告事
    實之認定時，即應為有利於被告之認定，更不必有何有利之證據。另刑事訴訟法
    上所謂認定犯罪事實之證據，係指足以認定被告確有犯罪行為之積極證據而言，
    該項證據自須適合於被告犯罪事實之認定，始得採為斷罪資料（最高法院三十年
    上字第八一六號判例、最高法院二十九年上字第三一０五號判例參照）。若證據
    資料在經驗科學上或論理法則上尚有對被告較為有利之存疑，而無從依其他客觀
    方法排除此項合理之可疑，即不得以此資料作為斷罪之基礎。刑事訴訟制度受「
    倘有懷疑，則從被告之利益為解釋」、「被告應被推定為無罪」之原則所支配，
    故得為訴訟上之證明者，無論為直接或間接證據，須客觀上於一般人均不致有所
    懷疑，而達於確信之程度者，始可據為有罪之認定，倘其證明尚未達於「確信」
    之程度，而有合理可疑存在時，即難據為被告不利之認定。
二、本件公訴人認被告丙○○等五人涉犯刑法第二百六十六條第一項前段賭博罪嫌，
    無非係以查獲時被告五人均在場且坦認犯行為其論罪依據。惟訊據被告均堅決否
    認有何賭博犯行，被告丙○○、庚○○辯稱：當時有很多人在押注，只是站在旁
    邊看，沒有賭等語，被告宙○○、卯○○○辯稱：當天是去找朋友，沒有賭等語
    ，被告丁○○○則以尚未下場賭博等語置辯。經查，被告丙○○等五人於警訊中
    均未承認有參與賭博等情，有各該警訊筆錄在卷可按，是堪認被告等並未自白犯
    行甚明；再者參酌證人午○○於本院審理時證陳：「當時現場是一個大桌子在押
    注天九牌，當時賭桌旁圍了很多人，也有一些人坐在旁邊的椅子，當時我們一進
    入時圍在賭桌旁的賭客看到我們就散開站在旁邊，所以我們也無法確定是那些人
    參加賭博」等語，及其餘被告亦供陳彼此不認識不知何人有賭何人未賭等語觀之
    ，於警員至現場查獲當時既確有一些人係坐於一旁之椅子上而未非全部均參與賭
    博，且因當時圍在賭桌旁之其餘被告見警員即散開站於一旁，致現場查獲之員警
    亦無從確認參與賭博之人有那些，則被告等前開所辯亦尚非無據，是僅以查獲當
    時被告等人在場乙節，即遽為被告丙○○、丁○○○、庚○○、卯○○○、宙○○等不利之認定亦嫌率斷；又警員於現場查獲上開賭具等物，此固足證明確被告
    甲○○等人確有賭博之事實，惟尚難據此即推認被告丙○○等人亦必有參與賭博
    犯行。此外，復查無其他積極證據足資審認被告丙○○、庚○○、宙○○、丁○○○、卯○○○有何公訴人所指之賭博犯行，揆諸前揭說明，其等犯罪既不能證
    明，依法自應為無罪之諭知。
三、被告辛○○、天○、宇○○○及丁○○○、卯○○○經合法傳喚無正當理由不到
    庭，因認本件係科罰金及諭知無罪之案件，爰依刑事訴訟法第三百零六條之規定
    ，不待其陳述逕行判決。
據上論斷，應依刑事訴訟法第二百九十九條第一項前段、第三百零一條第一項，刑法
第二百六十六條第一項前段、第二項、第二百六十八條、第四十一條第一項、第四十
二條第二項，罰金罰鍰提高標準條例第一條前段、第二條，判決如主文。
中      華      民      國    九十      年      六      月    十九      日
                                  臺灣高雄地方法院刑事第三庭
                                      法    官  柯彩燕
右正本證明與原本無異。
如不服本判決，應於判決送達後十日內，向本院提出上訴狀。
                                書記官    楊真芬
中    華    民    國      九十      年      六      月      十九      日


司法院資訊處製作；財團法人民間司法改革基金會備份。
